ACORDAO-COMPLETO-2329407

ACÓRDÃO DE RELAÇÃO

ACÓRDÃO DE RELAÇÃO 2048/2019 ATA 34/2019 - PLENÁRIO

Acórdão 2048/2019-TCU-Plenário
Os Ministros do Tribunal de Contas da União, reunidos em sessão do Plenário, ACORDAM, por unanimidade, com fundamento nos arts. 1º, inciso II, e 41, inciso II, da Lei 8.443/1992, c/c o art. 143, incisos III e V, e 243 do Regimento Interno, de acordo com os pareceres elaborados no âmbito da Secretaria de Controle Externo de Aquisições Logísticas (Selog) , em:
a) considerar cumpridas as determinações insertas nos itens 9.2 do Acórdão 2297/2014-TCU-Plenário e 9.6 do Acórdão 770/2018-TCU-Plenário;
b) acolher as razões de justificativa apresentadas pelos srs. Ivan Tuyoshi Mori Kakimoto, Donizete de Oliveira, Jamil Candido de Lima, Grégori Teixeira da Costa, Sérgio Alves Guimarães Cotia, Antonia Eliana Pinto e Marcelo Narvaes Fiadeiro, dando ciência aos interessados a respeito;
c) dar ciência ao Ministério da Saúde - mediante o encaminhamento ao órgão da instrução constante da peça 225 - dos desarranjos administrativos, verificados no presente processo, que antecederam a assinatura do Contrato 62/2017, com vistas ao aperfeiçoamento de suas rotinas internas de planejamento e licitação;
d) autorizar o oportuno arquivamento deste processo.
1. Processo TC-Processo 024.438/2014-6 (MONITORAMENTO) 
	1.1. Responsáveis: Antonia Eliana Pinto (XXX.938.421-XX) ; Asterio Carrijo Barbosa Junior (XXX.191.501-XX) ; Donizete de Oliveira (XXX.340.401-XX) ; Gilnara Pinto Pereira (XXX.148.001-XX) ; Gregori Teixeira da Costa (XXX.242.391-XX) ; Ivan Tuyoshi Mori Kakimoto (XXX.086.808-XX) ; Jamil Candido de Lima (XXX.856.207-XX) ; Marcelo Narvaes Fiadeiro (XXX.419.951-XX) ; Maria Angélica Fernandes Aben-athar (XXX.108.081-XX) ; Marilusa Cunha da Silveira (XXX.092.883-XX) ; Sergio Alves Guimaraes Cotia (XXX.855.097-XX) 
	1.2. Órgão: Ministério da Saúde (vinculador) 
	1.3. Relator: Ministro Benjamin Zymler
	1.4. Representante do Ministério Público: não atuou
	1.5. Unidade Técnica: Secretaria de Controle Externo de Aquisições Logísticas (Selog) .
	1.6. Representação legal: Leila Suely Chacon Doria (OAB/DF 51.191) , representando Maria Angélica Fernandes Aben-Athar.
	1.7. Determinações/Recomendações/Orientações: não há.

Ministério da Saúde (vinculador)

Antonia Eliana Pinto (XXX.938.421-XX); Asterio Carrijo Barbosa Junior (XXX.191.501-XX); Donizete de Oliveira (XXX.340.401-XX); Gilnara Pinto Pereira (XXX.148.001-XX); Gregori Teixeira da Costa (XXX.242.391-XX); Ivan Tuyoshi Mori Kakimoto (XXX.086.808-XX); Jamil Candido de Lima (XXX.856.207-XX); Marcelo Narvaes Fiadeiro (XXX.419.951-XX); Maria Angélica Fernandes Aben-athar (XXX.108.081-XX); Marilusa Cunha da Silveira (XXX.092.883-XX); Sergio Alves Guimaraes Cotia (XXX.855.097-XX)

ACORDAO-COMPLETO-2403227

Acórdão de Relação 2300/2020 - Plenário

Acórdão de Relação

BENJAMIN ZYMLER

Leila Suely Chacon Doria (OAB/DF 51.191), representando Maria Angélica Fernandes Aben-Athar.

Não atuou

MONITORAMENTO (MON)

Secretaria de Controle Externo de Aquisições Logísticas (Selog).